Rémi Bouguermouh

Lead Développeur

Grenoble, France +33 6 50 47 35 16 remibouguermouh@gmail.com linkedin.com/in/rbouguermouh

Je suis un Lead développeur spécialisé en développement Full Stack et Cloud Native avec 7 ans d'expérience. J'aime travailler sur tous les aspects du cycle de vie d'une application, de l'analyse des besoins, du choix d'architectures jusqu'au développement de solutions web ou cloud native. J'ai à cœur le clean code, le software craftsmanship et les principes agiles.

COMPÉTENCES

Langages et Frameworks: Javascript, Typescript, NodeJS, Angular, Java, Spring, JHipster, PHP, Symfony, Cake PHP, Drupal, CSS, SASS

Outils: AWS, Git, Gitlab, Docker, Ansible, Postgres, MySQL

Langues: Anglais courant

EXPÉRIENCES

Lead Développeur pour Koders, Grenoble

Février 2020 - Aujourd'hui

Lead développeur d'une équipe agile de 4 personnes pour le compte de Dalkia.

Implémentation de solutions Server base et Severless Java et NodeJS sur un environnement AWS:

- Développement Front End (Angular) et Backend (Java / NodeJS)
- Développement DevOps avec Ansible, Gitlab et Docker
- Analyse des besoins et communication client dans une environnement Agile (Scrum)

Stack: NodeJS, Java, Spring, Angular, AWS, Gitlab, Docker, Ansible

Développeur Web Full Stack pour Koders, Grenoble

Septembre 2017 - Janvier 2020

Consultant pour divers projets dans l'industrie:

- Développement Full Stack et Cloud Native d'une application d'analyse de consommations énergétique pour Dalkia
- Développement Backend en Java d'un système de planification de production pour STMicroelectronics
- Développement Full Stack Angular et Java Spring d'une application de suivi et de contrôle de production pour Rolls Royce Civil Nuclear

Stack: Angular, Java Spring, AWS, JHipster, Typescript, Gitlab, Ansible

Alternant CNRS, Développeur Frontend, UMS Gricad / CNRS

Septembre 2016 - Août 2017

Développement d'un tableau de bord Angular 2 pour le lancement et le suivi de tâches de calcul.

Stack: Typescript, NodeJs, Bootstrap, RxJS, Webpack

Développeur PHP / Drupal, Université Grenoble Alpes

Octobre 2013 - Août 2016

Développement d'applications web et sites institutionnels sous Drupal et CakePHP au sein de la DSI de l'Université Grenoble Alpes :

- Développement d'applications et de module en PHP
- Conception, maintenance et évolution de la plateforme technique
- Développement Front End et templating

Stack: PHP, CakePHP, Symfony, MySQL, Javascript, HTML, CSS, SASS

Responsable des Activités, Centre de vacance Teen Ranch Hermon

Mars 2013 - Septembre 2013

Animateur pour divers camps (11 à 18 ans).

Maintenance, Développement et Animation des activités du centre de vacances.

DIPLÔMES

Certification AWS Architect Associate

Avril 2021

Licence Professionnelle en Métiers de l'Informatique, Université Grenoble Alpes

Septembre 2016 - Août 2017

BTS Informatique de Gestion, Lycée Jean Mermoz, Montpellier

Septembre 2009- Août 2011